臺灣高等法院交通事件裁定　　　　　　 96年度交抗字第699號
　抗　告　人
　即受處分人　甲○○
上列抗告人因違反道路交通管理處罰條例案件，不服臺灣板橋地
方法院，中華民國96年8月17日所為裁定（96年度交聲字第822號
），提起抗告，本院裁定如下：
    主  文
抗告駁回。
    理  由
一、抗告意旨略以：抗告人於民國（下同）96年4月16日12時50
    分許，固有經警以抗告人所有之車號Ｎ九三－三五一號重型
    機車，停放於臺北市○○路○段九一巷劃設禁止臨時停車紅
    線標線路段之違規行為，而掣單舉發，惟抗告人原係將車停
    放在上開禁止臨時停車處所之對面空地，而經不明人士搬移
    至上開紅線禁止停車處，抗告人既非該違規行為之行為人，
    且非係出於故意或過失致有上開違規行為之可歸責人，自無
    受罰鍰處罰之可言，原審僅因抗告人無法提出積極證據以實
    其說，即裁定駁回抗告人聲明之異議，實有未當，為此依法
    提起抗告，請求撤銷原裁定云云。
二、按禁止臨時停車線為紅色實線，用以指示禁止臨時停車路段
    ，道路交通標誌標線號誌設置規則第一百六十九條第一項、
    第二項定有明文。又設有禁止臨時停車標線處所不得臨時停
    車；禁止臨時停車處所不得停車，道路交通安全規則第一百
    十一條第一項第三款、第一百十二條第一項第一款亦分別設
    有規定。次按在禁止臨時停車處所停車，處新臺幣（下同）
    六百元以上一千二百元以下罰鍰，道路交通管理處罰條例第
    五十六條第一項第一款亦訂有明文。
三、查抗告人即受處分人甲○○於96年4月16日12時50分許，因
    其所有之車號Ｎ九三－三五一號重型機車，停放於臺北市○
    ○路○段九一巷劃設禁止臨時停車紅線標線路段，經警以受
    處分人在劃有紅線路段停車之違規行為逕行掣單舉發等事實
    ，此為抗告人所不否認，並有臺北市政府警察局九十六年四
    月二十五日北市警交大字第Ａ00000000號舉發違反
　　道路交通管理事件通知單、臺北市政府警察局大安分局九十
  　六年五月二十一日北市警安分交字第○九六三一二七五八○
  　○號書函及採證照片一幀等在卷可參，抗告人雖一再辯稱伊
    所有上開Ｎ九三－三五一號重型機車係遭不詳人士移置於該
    禁止臨時停車處云云，惟查若依抗告人所述其原係停於該上
    開禁止臨時停車處所之對面路旁，然觀諸抗告人所提出之現
    場照片顯示，該巷道兩側均停靠車輛，中間並仍留有通道供
    車輛行人通行，是兩側路邊相距非僅數公尺而已，並非相鄰
    可順手移置之情形，而在一般機車車頭經上鎖無法利用車輪
　  移動之情況下，僅憑徒手掉轉抗告人之重型機車車頭且移置
    至對面路旁，實非易事，而抗告人固以上開情詞置辯，惟並
    未提出何積極證據以實其說，抗告人上揭所辯，尚乏實據，
    實難遽信。是抗告人於上開時、地，在禁止臨時停車處所停
    車之違規行為，堪以認定，臺北市政府警察局交通警察大隊
    依當時既存之違規客觀事實，就抗告人上述違規行為逕為掣
    單舉發，核該行政作為並無不當。原處分機關並就抗告人上
    述違規行為，依上開法條規定，裁處抗告人罰鍰新台幣600
    元，並無不當，原審因而認抗告人之聲明異議為無理由，而
    予以駁回，經核亦無不合，抗告人執上揭抗告意旨指摘原審
    裁定不當，尚難認有理由，應予駁回。
四、據上論結，應依道路交通案件處理辦法第26條，刑事訴訟法
    第412條，裁定如主文。
中　　華　　民　　國　　96　　年　　10　　月　　11　　日
　　　　　　刑事第五庭    審判長法　官  吳  敦
　　　　　　　　　　　　　　    法　官  官有明
　　　　 　 　　　　　　　　　　法　官  張傳栗
以上正本證明與原本無異。
不得再抗告。
                                書記官  李佩真
中　　華　　民　　國　　96　　年　　10　　月　　11　　日
